# Gonzalo Guillermo Concha Arévalo

+56 9 8152 4131 | gonzalo.concha@uc.cl

#### Perfil

Ingeniero civil Industrial con mención TI de la Universidad Católica y diplomado en relaciones internacionales. Soy una persona centrada en objetivos y con ganas aportar generando un impacto positivo en los procesos y tareas núcleo del negocio. Soy altamente adaptable con una gran capacidad de aprendizaje. Me gusta trabajar con grupos interdisciplinarios debido a mis buenas habilidades comunicacionales, de trabajo en equipo y experiencias previas.

#### Educación

Universidad Católica | 2018 - 2023

Tomé el *Major* de computación y el *Minor* de Investigación Operativa terminando la carrera con un PPA de 5,7 estando en el top 20% de la generación.

Yorktown High School | 2014 - 2015

Estudié durante un año *High School* en una escuela en Arlington, Virginia donde pude participar en el programa *Minority Student Achievement Network* con el objetivo de ayudar a otros compañeros en mejorar su desempeño académico y compartir nuestras experiencias.

## Experiencia

**Trabajo de Título** | Agosto 2023 - Diciembre 2023

Evaluación del proyecto de implementación de un ERP en las agrícolas de Unifrutti junto con crear un borrador del plan maestro para su ejecución.

Investigación de pregrado | 2022-2023

Apoyando a profesor de ciencia política en el análisis y visualización de datos relacionados con la inversión directa de China y Estados Unidos en Latinoamérica usando R Studio.

Falabella | Agosto 2022 – Enero 2023

Práctica profesional en el área control de gestión implementando y mejorando el proceso de reportería para crear dashboards en Power BI junto con realizar seguimientos de KPIs.

**Ayudantías** | 2020 – 2021

Realicé ayudantías de Programación Avanzada (Python), Precálculo, Tecnologías y Aplicaciones Web (Node, JS, Koa, React) y Cálculo (Wolfram Mathematica). Tuve las responsabilidades de corregir pruebas, guiar y supervisar tareas de alumnos, crear material de estudio y realizar clases.

Productos Fernández | Enero 2020 - Febrero 2020

Práctica obrera como bodeguero.

### **Aptitudes**

Lenguajes: Inglés avanzado, comprensión completa de lectura y audición, y alemán medio.

Lenguajes de programación: Python, JavaScript, Ruby, SQL, R, Power BI, Tableau, BigQuery.